臺灣高雄地方法院刑事判決　　　　　　　　　　　　九十三年度訴字第二四四五號
　　公　訴　人　臺灣高雄地方法院檢察署檢察官
　　被　　　告　甲○○
右列被告因違反毒品危害防制條例案件，經檢察官提起公訴（九十三年度毒偵字第三
四０七號），本院適用簡式審判程序，判決如左：
    主      文
甲○○連續施用第一級毒品，處有期徒刑壹年貳月，扣案之海洛因貳包（淨重壹點貳
參公克）均沒收銷燬之；又連續施用第二級毒品，處有期徒刑捌月，扣案之甲基安非
他命貳包（驗後毛重零點參公克）沒收銷燬之；應執行有期徒刑壹年捌月，扣案之海
洛因貳包（淨重壹點貳參公克）及甲基安非他命貳包（驗後毛重零點參公克）均沒收
銷燬之。
    事      實
一、甲○○前因施用毒品案件，經送本院以八十八年度毒聲字第二六五０號裁定送強
    制戒治後，業於民國（下同）九十一年七月二十四日執行完畢；復因犯贓物罪，
    經本院判處有期徒刑四月確定，又因妨害兵役案件，經臺灣高等法院高雄分院判
    處有期徒刑五月確定，嗣由臺灣高等法院高雄分院就前開二件案件裁定其應執行
    刑為有期徒刑八月，於九十二年三月二十一日執行完畢，猶不知悔改，而於前開
    強制戒治期滿執行完畢五年內，又基於施用第一級毒品海洛因之概括犯意，自九
    十三年三月間某日起，連續在高雄市○○區○○路三號家中及同市小港區鳳林國
    小附近公園等處，多次施用第一級毒品海洛因，均以針筒注射之方式施用，平均
    每日約施用二至三次，最後一次於九十三年六月二十八日上午十時許，於前址家
    中施用；並另基於施用第二級毒品甲基安非他命之概括犯意，亦自九十三年三月
    間某日起，連續均在高雄市小港區上址家中或同前之鳳林國小附近公園等處，多
    次施用第二級毒品甲基安非他命，均以將甲基安非他命置入吸食器內燒烤之方式
    施用，平均每日約施用二次，最後一次在九十三年六月二十七日晚間七、八時許
    ，在上址家中施用；嗣於九十三年六月二十八日下午二時三十分許，在高雄市○
    ○區○○路四一號前為警查獲，並扣得其持有之海洛因二包（淨重一‧二三公克
    ）、甲基安非他命二包（驗後毛重０‧三公克）。
二、案經高雄市政府警察局小港分局移送臺灣高雄地方法院檢察署檢察官偵查起訴。
    理      由
一、前開事實，業據被告甲○○於本院審理時坦承不諱，且其被警查獲後，經採集其
    尿液送高雄市立凱旋醫院鑑定結果，被告尿液呈嗎啡及甲基安非他命陽性反應，
    此有上開醫院煙毒尿液檢驗成績書一份附卷可稽（偵卷第一七頁）；復有被告持
    有之海洛因二包及甲基安非他命二包扣案可資佐證，而該海洛因經法務部調查局
    鑑定結果，確為海洛因無訛，有該局鑑定通知書一紙在卷足憑（本院卷第二五頁
    ），另所扣之白色晶體者亦確係甲基安非他命一節，亦據卷附高雄醫學大學附設
    中和紀念醫院出具之檢驗報告可證（本院卷第三０頁）；又被告前因施用毒品案
    件，經送本院以八十八年度毒聲字第二六五０裁定送強制戒治後，於九十一年七
    月二十四日期滿執行完畢，此有本院八十八年度毒聲字第二六五０號裁定列印本
    、臺灣高等法院被告全國前案紀錄表、本院被告院內索引卡紀錄表各一份附卷可
    考，足見被告確係於強制戒治執行完畢五年內，又為本件施用毒品犯行；是本件
    事證明確，被告犯行堪以認定，應予依法論科。
二、核被告甲○○所為，係犯毒品危害防制條例第十條第一項之施用第一級毒品及同
    條第二項之施用第二級毒品等罪。被告持有第一級毒品海洛因及第二級毒品安非
    他命之低度行為，應為施用第一級毒品海洛因及施用第二級毒品甲基安非他命之
    高度行為所吸收，不另論罪。其先後多次施用第一級毒品海洛因及多次施用第二
    級毒品甲基安非他命，均時間緊接，所犯係構成要件相同之罪名，顯均係出於概
    括犯意反覆為之，應各依刑法第五十六條之規定以連續犯論處，並分別加重其刑
    。又公訴人雖未就被告所犯之九十三年三月間某日起至同年六月二十八日上午十
    時前之連續施用第一級毒品海洛因之犯行部分起訴，亦未就被告於九十三年三月
    間某日起至同年六月二十八日前之連續施用第二級毒品甲基安非他命之犯行部分
    起訴，惟查被告所犯該罪，與經起訴之罪有連續犯之關係（公訴意旨誤以被告於
    九十三年六月二十八日下午十時許有施用第二級毒品甲基安非他命，惟本院認被
    告於九十三年六月二十七日晚間七、八時許最後一次施用甲基安非他命，並未於
    九十三年六月二十八日施用甲基安非他命），屬裁判上一罪，本院自得併予審酌
    ，附此敘明。復以其所犯施用海洛因及安非他命二罪之間，犯意各別，行為互殊
    ，應予以分論併罰。被告前因犯贓物罪，經本院判處有期徒刑四月確定，又因妨
    害兵役案件，經臺灣高等法院高雄分院判處有期徒刑五月確定，嗣由臺灣高等法
    院高雄分院就前開二件案件裁定其應執行刑為有期徒刑八月，於九十二年三月二
    十一日執行完畢，此有臺灣高等法院被告全國前案紀錄表、臺灣高等法院高雄分
    院九十二年度聲字第五六號裁定（本院卷第三六、三七頁）、被告出監證明書影
    本（本院卷第四四頁）附卷可參，則其五年以內再犯本件有期徒刑以上之罪，為
    累犯，依刑法第四十七條規定加重其刑，並就被告所犯前開二罪，均遞加之。爰
    審酌被告前曾多次違反毒品危害防制條例之施用毒品案件，經本院裁處觀察勒戒
    ，認無繼續施用傾向後，未幾，再度因施用毒品案，裁處觀察勒戒，復經裁定送
    強制戒治，而於強制戒治執行完畢後五年內，此有臺灣高等法院被告全國前案紀
    錄表可按，其竟又為本件犯行，足見被告相當程度陷溺於毒癮中，自須處以較長
    之強制隔絕措施，以期能使之澈底戒除毒癮，以及其於審理中坦供全部犯行態度
    良好等一切情狀，量處如主文所示之刑，並定其應執行之刑，以示懲儆。至扣案
    之毒品海洛因二包（淨重一‧二三公克）、甲基安非他命二包（驗後毛重０‧三
    公克），均係查獲之毒品，應依毒品危害防制條例法第十八條第一項前段規定，
    沒收銷燬之。
據上論斷，應依刑事訴訟法第二百七十三條之一第一項、第二百九十九條第一項前段
，毒品危害防制條例第十條第一項、第二項、第十八條第一項前段，刑法第十一條、
第五十六條、第五十一條第五款、第四十七條，判決如主文。
本案經檢察官乙○○到庭執行職務。
中      華      民      國      九十三      年    十一    月    十六    日
                              臺灣高雄地方法院刑事第三庭
                                      法  官  高思大
右正本證明與原本無異。
如不服本判決，應於判決送達後十日內向本院提出上訴狀，上訴於台灣高等法院高雄
分院（須附繕本）。
                                      書記官  蔡語珊
中      華      民      國      九十三    年      十一    月    十七    日
附錄條文：
毒品危害防制條例第十條
施用第一級毒品者，處六月以上五年以下有期徒刑。
施用第二級毒品者，處三年以下有期徒刑。
